【裁判字號】    97,審交易,135
【裁判日期】    971205
【裁判案由】    公共危險等
【裁判全文】
臺灣士林地方法院刑事判決           97年度審交易字第135號
聲  請  人  臺灣士林地方法院檢察署檢察官
被      告  甲○○
上列被告因公共危險等案件，經檢察官聲請簡易判決處刑（九十
七年度速偵字第一七一號），本院士林簡易庭認不得以簡易判決
處刑（九十七年度士交簡字第一七四八號），改依通常訴訟程序
審理，經本院訊問後，被告為有罪之陳述，本院裁定改行簡式審
判程序，並判決如下：
    主  文
甲○○犯不能安全駕駛動力交通工具罪，處拘役參拾日，如易科
罰金以新臺幣壹仟元折算壹日。
被訴傷害部分公訴不受理。
    事  實
一、甲○○於民國九十七年九月二日晚間六時三十分許，在臺北
    縣三芝鄉某工地旁之檳榔攤內獨自飲用啤酒，於九十七年九
    月二日晚間六時五十分（起訴書誤載為十時五十分）許，已
    達於無法安全駕駛動力交通工具之狀態，竟駕駛車牌號碼JE
    6- 812號重型機車前往臺北縣五股鄉友人住處。嗣於九十七
    年九月二日晚間七時二十六分許，甲○○駕車行經臺北縣淡
    水鎮○○路五號前，因酒後駕駛操控能力減弱，不慎擦撞同
    向行駛在前、車牌號碼不詳之自用小客車並與該自用小客車
    駕駛人在上開地點發生爭執。嗣經警據報趕往現場處理，當
    場將甲○○逮捕，並測得甲○○呼氣酒精濃度達每公升零點
    五九毫克，而查悉上情。
二、案經臺北縣政府警察局淡水分局報請臺灣士林地方法院檢察
    署檢察官偵查起訴。
    理  由
壹、有罪部分（不能安全駕駛動力交通工具罪部分）：
一、前揭犯罪事實，業據被告甲○○於警詢時、偵查中及本院審
    理時供認不諱，復有酒精測試單、臺北縣政府警察局舉發違
    反道路交通管理事件通知單、道路交通事故現場圖、道路交
    通事故調查報告表（一）（二）各一份、生理協調平衡檢測
    紀錄表、刑法第一百八十五條之三案件測試觀察紀錄表各一
    份及現場與車損照片十張在卷可參，足徵被告自白與事實相
    符，本件事證明確，被告犯行均堪認定。
二、按刑法第一百八十五條之三所謂「不能安全駕駛」，乃抽象
    危險犯，並不以發生具體危險為必要，而當汽機車駕駛人呼
    氣酒精濃度達每公升零點二五毫克時，將造成輕度協調功能
    降低；當呼氣酒精濃度達每公升零點五毫克時，將造成反應
    變慢、感覺降低及影響駕駛；當呼氣酒精濃度達每公升零點
    七五毫克時，將造成思考及個性行為之改變；當呼氣酒精濃
    度達每公升一毫克時，將造成中度中毒而產生步態不穩、噁
    心、嘔吐、精神混惑不清等症狀，此有行政院國軍退除役官
    兵輔導委員會臺北榮民總醫院八十八年八月五日（八八）北
    總內字第二六八六八號函可資參照。核被告服用酒類，不能
    安全駕駛動力交通工具而駕駛之行為，係犯刑法第一百八十
    五條之三之不能安全駕駛動力交通工具罪。爰審酌被告酒醉
    程度及駕駛車輛種類，與犯罪後供認犯行之態度等一切情狀
    ，量處如主文所示之刑，並斟酌其生活狀況，諭知易科罰金
    之折算標準。
貳、不受理部分（傷害罪部分）：
一、聲請簡易判決處刑意旨略以（與起訴有同一效力）：被告甲
    ○○於前揭時地騎乘機車肇事，適告訴人乙○○正在該處路
    旁觀看，被告因誤認告訴人對其嘲笑、瞪視，竟基於傷害之
    犯意，衝上前揮拳毆打告訴人臉部及眼部，致告訴人受有右
    眼震盪、結膜下出血及外傷性眼前房出血等傷害，因認被告
    涉犯刑法第二百七十七條第一項之傷害罪嫌等語。
二、按告訴乃論之罪，告訴人於第一審辯論終結前得撤回其告訴
    ，又告訴經撤回者，應諭知不受理之判決，並得不經言詞辯
    論為之，刑事訴訟法第二百三十八條第一項、第三百零三條
    第三款、第三百零七條分別定有明文。
三、查告訴人乙○○告訴被告甲○○傷害案件，聲請簡易判決處
    刑書認被告係觸犯刑法第二百七十七條第一項之傷害罪，依
    刑法第二百八十七條之規定，須告訴乃論。茲據告訴人於九
    十七年十一月五日在本院士林簡易庭訊問時當庭撤回其告訴
    ，有當日訊問筆錄及刑事撤回告訴狀一份在卷可稽（見九十
    七年度士交簡字第一七四八號審理卷第九頁至第十二頁），
    依照前開規定，此部分爰不經言詞辯論，逕為不受理之諭知
    。
據上論斷，應依刑事訴訟法第二百九十九條第一項前段、第二百
七十三條之一第一項、第三百零三條第三款、第三百零七條，刑
法第一百八十五條之三、第四十一條第一項前段，刑法施行法第
一條之一，判決如主文。
本案經檢察官王巧玲到庭執行職務。
中    華    民    國    97    年    12    月    5     日
                  刑事第一庭法  官  周明鴻
以上正本證明與原本無異。
如不服本判決應於收受判決後10日內向本院提出上訴書狀，並應
敘述具體理由；其未敘述上訴理由者，應於上訴期間屆滿後20日
內向本院補提理由書（均須按他造當事人之人數附繕本）「切勿
逕送上級法院」。
                            書記官  丁梅芬
中    華    民    國    97    年    12    月    5     日
附錄論罪科刑法條：
刑法第一百八十五條之三
服用毒品、麻醉藥品、酒類或其他相類之物，不能安全駕駛動力
交通工具而駕駛者，處1 年以下有期徒刑、拘役或科或併科15萬
元以下罰金。


司法院資訊處製作；財團法人民間司法改革基金會備份。
